# 职工教育经费计提过多，可否冲回啊，税务方面问题可暂不考虑

提问人：何偶 时间：2015-01-09 08:31:46
我公司应付职工薪酬下职工教育经费科目年初结余 350 余万，本期实报 50 万，计提 100 万，年末结余 400 万，请问我在 12 月份可否冲销部分计提啊？这样，结余也少了，利润也高了？可以吗，请老师指点。养老保险的问题同上。。问题急，，，请老师不吝赐教

回答人：chenyiwei
1 、职工教育经费的计提和按规定用途使用，是企业承担的一项法定义务。虽然职工教育经费余额严格来说不符合会计上对“负债”的定义，但鉴于其同样属于法定要求计提的准备（类似于专项储备），因此仍建议计提而不建议冲回。 2 、同理，足额缴存社保是企业承担的法定义务，因此即使客观上当地普遍存在社保缴纳不足的情形，但仍建议按规定足额予以计提，对尚未过追缴期的相关负债不建议转回。

提问人：槿思成 时间：2015-01-10 00:22:48
陈老师，请教一下，关于工会经费的疑问： 企业规模不大，有计提工会经费，但是并不实际上缴，企业的一些日常类似工会经费支付的款项会在工会经费的账中核算列支，这样子这类费用的支出在附注列示中是否需要重分类至相对应的子科目中列报？并且应付职工薪酬的列表中是否需要反映工会经费事项？感谢老师

回答人：chenyiwei
是否计提工会经费，取决于根据当地规定是否实际承担拨交给工会的义务。像你说的情况如果是符合当地规定的，则不能以工会经费的名义计提，而应使用其他更恰当的明细科目。